【裁判字號】    97,訴,105
【裁判日期】    970229
【裁判案由】    違反毒品危害防制條例
【裁判全文】
臺灣屏東地方法院刑事判決               97年度訴字第105號
公  訴  人  臺灣屏東地方法院檢察署檢察官
被      告  甲○○
上列被告因違反毒品危害防制條例案件，經檢察官提起公訴（96
年度毒偵字第2519號），被告於準備程序中就被訴事實為有罪之
陳述，經本院合議庭裁定改以簡式審判程序審理，判決如下：
    主  文
甲○○施用第一級毒品，累犯，處有期徒刑壹年；扣案之含有第
一級毒品海洛因成分之注射針筒壹支沒收銷燬之。
    事  實
一、甲○○前於民國92年間因施用毒品案件，經本院以92年度毒
    聲字第661 號裁定送觀察、勒戒，因認無繼續施用毒品傾向
    ，由臺灣屏東地方法院檢察署檢察官於92年6 月2 日以92年
    度毒偵字第884 號為不起訴處分確定，並於同年6 月10日釋
    放出所；又於同年間因施用毒品案件，經本院以92年度毒聲
    字第1452號裁定送觀察、勒戒，因認有繼續施用毒品傾向，
    再經起訴並由法院裁定送強制戒治，嗣於93年1 月9 日因法
    律修正報結戒治出所，起訴部分經本院以93年度訴字第7 號
    判決判處有期徒刑7 月確定；再於93年間因施用毒品案件，
    經本院以93年度訴字第596 號判決判處有期徒刑9 月確定，
    上開二罪接續執行，於94年6 月17日因縮短刑期假釋出監（
    殘餘刑期有期徒刑4 月9 日）並付保護管束，惟於保護管束
    期間再犯施用毒品案件，經撤銷保護管束，並另經本院以94
    年度訴字第945 號判決判處有期徒刑1 年4 月確定，甲○○
    復入監執行並接續執行上開殘刑，再於96年4 月16日因縮短
    刑期假釋出監，並付保護管束，原於96年8 月18日假釋期滿
    ，惟因中華民國96年罪犯減刑條例於96年7 月16日施行，而
    以施行日為刑期執行完畢之日。
二、詎甲○○仍不知戒除毒癮，竟於觀察勒戒執行完畢釋放後5
    年內，基於施用第一級毒品海洛因之犯意，於96年12月17日
    12時許，在其位於屏東縣內埔鄉○○村○○路53號住處，以
    將海洛因摻水混合後置入針筒，以注射之方式施用第一級毒
    品海洛因1 次，嗣於96年12月19日10時20分許，甲○○在上
    開住處前因形跡可疑，為警上前盤查，經其同意搜索而於住
    處內查扣其所有含有第一級毒品海洛因成分之注射針筒1 支
    ，並徵得其同意採尿送驗後結果呈嗎啡陽性反應，始悉上情
    。
三、案經屏東縣警察局潮州分局報告臺灣屏東地方法院檢察署檢
    察官偵查起訴。
    理  由
一、本案被告甲○○所犯為死刑、無刑徒刑或最輕本刑為3 年以
    上有期徒刑以外之罪，其於準備程序中就被訴事實為有罪之
    陳述，經法官告知簡式審判程序之旨，並聽取公訴人之意見
    後，依刑事訴訟法第273 條之1 第1 項規定，裁定由受命法
    官獨任進行簡式審判程序，合先敘明。
二、上開事實，業據被告甲○○於本院審理時坦承不諱，且被告
    為警查獲時採尿送驗結果，呈嗎啡（即海洛因水解後之反應
    ）之陽性反應，有正修科技大學超微量研究科技中心97年1
    月4 日R00-0000-000號檢驗報告1 紙在卷可證，復有注射針
    筒1 支扣案足憑；上述注射針筒1 支經屏東縣警察局潮州分
    局竹田分駐所警員以臺灣尖端先進生技醫藥公司製造之毒品
    簡易快速篩檢試劑初步檢驗結果呈嗎啡、海洛因陽性反應，
    顯然沾附有第一級毒品海洛因成分之事實，此有上開檢驗報
    告表1 紙及照片1 幀在卷可按（見96年度毒偵字第2519號卷
    第8 頁）。上述鑑驗結果，均係檢驗機關本於專業知識及以
    精密儀器或科學檢驗方法所得之結論，自可憑信，足見被告
    自白與事實相符，堪以採信。又被告前於92年間因施用毒品
    案件，經本院以92年度毒聲字第661 號裁定送觀察、勒戒，
    因認無繼續施用毒品傾向，由臺灣屏東地方法院檢察署檢察
    官於92年6 月2 日以92年度毒偵字第884 號為不起訴處分確
    定，並於同年6 月10日釋放出所，此有臺灣屏東地方法院檢
    察署刑案資料查註紀錄表及臺灣高等法院被告前案紀錄表各
    1 份在卷可參。從而，本件事證明確，被告經觀察勒戒執行
    完畢釋放後，5 年內再犯本件施用毒品之犯行堪予認定。
三、查海洛因屬毒品危害防制條例第2 條第2 項第1 款所稱之第
    一級毒品，不得持有、施用，被告竟持以施用，核其所為，
    係犯同條例第10條第1 項之施用第一級毒品罪。其施用前持
    有海洛因之低度行為，應為施用之高度行為所吸收，不另論
    罪。查被告前於92年間因施用毒品案件，經本院以93年度訴
    字第7 號判決判處有期徒刑7 月確定；再於93年間因施用毒
    品案件，經本院以93年度訴字第596 號判決判處有期徒刑9
    月確定，上開二罪接續執行，於94年6 月17日因縮短刑期假
    釋出監（殘餘刑期有期徒刑4 月9 日）並付保護管束，惟於
    保護管束期間再犯施用毒品案件，經撤銷保護管束，並另經
    本院以94年度訴字第945 號判決判處有期徒刑1 年4 月確定
    ，被告復入監執行並接續執行上開殘刑，再於96年4 月16日
    因縮短刑期假釋出監，並付保護管束，原於96年8 月18日假
    釋期滿，惟因中華民國96年罪犯減刑條例於96年7 月16日施
    行，而以施行日為刑期執行完畢之日（該條例第2 條第2 項
    、最高法院87年度台非字第23號判決要旨參照），有臺灣屏
    東地方法院檢察署刑案資料查註紀錄表及臺灣高等法院被告
    前案紀錄表各1 份在卷可按，其受有期徒刑之執行完畢後，
    5 年之內故意再犯有期徒刑以上之罪，為累犯，應依刑法第
    47條第1 項之規定加重其刑。爰審酌被告素行非佳，此有卷
    附之臺灣高等法院被告前案紀錄表1 份可參，且被告經觀察
    勒戒、強制戒治及多次刑事科刑處罰後，仍未能戒除毒癮，
    顯見其無戒毒悔改之意，惟念其施用毒品乃自戕行為，及其
    施用毒品之次數僅1 次，犯罪後坦認犯行，態度尚稱良好等
    一切情狀，量處如主文所示之刑。扣案之注射針筒1 支，經
    被告陳明係先前施用第一級毒品海洛因所用，且又經警以臺
    灣尖端先進生技醫藥公司製造之毒品檢驗試劑初步檢驗結果
    呈海洛因、嗎啡陽性反應，已如上述，則因沾有第一級毒品
    海洛因成分，與第一級毒品海洛因無法分離，應依毒品危害
    防制條例第18條第1 項前段規定沒收銷燬之。
據上論斷，應依刑事訴訟法第273 條之1 第1 項、第299 條第1
項前段，毒品危害防制條例第10條第1 項、第18條第1 項前段，
刑法第11條、第47條第1 項，判決如主文。
本案經檢察官顏珮珊到庭執行職務
中    華    民    國    97    年    2     月    29    日
                  刑事第二庭    法  官  陳海寧
以上正本證明與原本無異。
如不服本判決應於收受本判決送達後10日內向本院提出上訴書狀
，其未敘述上訴理由者，並得於提起上訴後10日內向本院補提理
由書狀（均須按他造當事人之人數附繕本）「切勿逕送上級法院
」
中    華    民    國    97    年    3     月    5     日
                                書記官  馮得弟
附錄本案論罪科刑法條
毒品危害防制條例第10條
施用第一級毒品者，處 6 月以上 5 年以下有期徒刑。
施用第二級毒品者，處 3 年以下有期徒刑。


司法院資訊處製作；財團法人民間司法改革基金會備份。
